臺灣臺中地方法院刑事裁定
111年度聲字第595號
聲  請  人  臺灣臺中地方檢察署檢察官
受  刑  人  呂展宏



                    （現於法務部○○○○○○○○○○○執行中）
上列聲請人因受刑人數罪併罰有二裁判以上，聲請定其應執行之
刑（111年度執聲字第294號），本院裁定如下：
    主    文
甲○○所犯如附表所示各罪刑，應執行有期徒刑肆年。
    理    由
一、聲請意旨略以：受刑人甲○○犯數罪，先後經判決確定如附表
    所示，應依刑法53條、第51條第5款，定應執行之刑，爰依
    刑事訴訟法第477條第1項聲請裁定等語。
二、按裁判確定前犯數罪者，併合處罰之；數罪併罰有二裁判以
    上者，依刑法第51條之規定，定其應執行之刑；而數罪併罰
    ，分別宣告其罪之刑，宣告多數有期徒刑者，於各刑中之最
    長期以上，各刑合併之刑期以下，定其刑期，但不得逾30年
    ，刑法第50條第1項前段、第53條、第51條第5款分別定有明
    文。又按刑事訴訟法第370條第2項、第3項，已針對第二審
    上訴案件之定應執行之刑，明定有不利益變更禁止原則之適
    用；而分屬不同案件之數罪併罰，倘一裁判宣告數罪之刑，
    曾經定其執行刑，再與其他裁判宣告之刑定其執行刑時，在
    法理上亦應同受此原則之拘束。故另定之執行刑，其裁量所
    定之刑期，自不得重於前定之執行刑加計後裁判宣告之刑之
    總和，否則即屬違背法令（最高法院104年度台非字第127號
    判決要旨參照）。
三、經查，受刑人因犯附表所示各罪，先後經判處如附表所示之
    刑，均經確定在案，此有如附表所示之判決、臺灣高等法院
    被告前案紀錄表各1份在卷可稽，則聲請人聲請定其應執行
    之刑，於法即無不合。審酌受刑人以陳述意見表向本院表達
    之意見（見本院卷第31頁），並衡酌受刑人所犯如附表所示
    各罪之犯罪態樣、時間間隔、各罪依其犯罪情節所量定之刑
    及合併刑罰所生痛苦之加乘效果等情狀，復考量在不逾越前
    述法律之外部性界限，即不得重於附表所示各罪之總和，並
    應受內部性界限拘束，即不重於附表備註欄所示已定之執行
    刑加總其他判決所處刑期之總和，定其應執行之刑如主文所
    示。
四、依刑事訴訟法第477條第1項，刑法第53條、第51條第5款，
    裁定如主文。
中　　華　　民　　國　　111 　年　　3 　　月　　16　　日
                  刑事第十二庭  法  官  張意鈞
上正本證明與原本無異。
如不服本裁定，應於送達後五日內，向本院提出抗告狀。
　　　　　　　　　　　　　　　　                        書記官  陳怡臻
　　　　　　　　　　　　　　　　
中　　華　　民　　國　　111 　年　　3 　　月　　16　　日
附表：
編           號  1 2 3 罪           名  詐欺 詐欺 詐欺 宣     告    刑  有期徒刑1年10月 有期徒刑1年6月 有期徒刑1年4月 犯   罪  日  期  108年12月29日（聲請書誤載為108年12月31日，應予更正） 109年1月14日 108年8月12日 偵  查  機   關 年  度  案   號  臺灣臺中地方檢察署108年度少連偵字第508號等 臺灣臺中地方檢察署108年度少連偵字第508號等 臺灣臺中地方檢察署108年度少連偵字第508號等 最  後事實審 法    院 臺灣高等法院臺中分院 臺灣高等法院臺中分院 臺灣高等法院臺中分院  案    號 109年度金上訴字第2430號等 109年度金上訴字第2430號等 109年度金上訴字第2430號等  判決日期 109年12月31日 109年12月31日 109年12月31日 確  定判  決 法    院 最高法院 最高法院 最高法院  案    號 110年度台上字第3635號等 110年度台上字第3635號等 110年度台上字第3635號等  確定日期 110年5月27日 110年5月27日 110年5月27日 得否易科罰金、易服社會勞動案件  不得易科罰金、不得易服社會勞動 不得易科罰金、不得易服社會勞動 不得易科罰金、不得易服社會勞動 備           註  臺灣臺中地方檢察署110年度執字第8766號（編號1至7定應執行有期徒刑3年，臺灣彰化地方檢察署110年度執更字第1162號） 臺灣臺中地方檢察署110年度執字第8766號（編號1至7定應執行有期徒刑3年，臺灣彰化地方檢察署110年度執更字第1162號） 臺灣臺中地方檢察署110年度執字第8766號（編號1至7定應執行有期徒刑3年，臺灣彰化地方檢察署110年度執更字第1162號） 

編           號  4 5 6 罪           名  詐欺 詐欺 詐欺 宣     告    刑  有期徒刑1年1月 有期徒刑1年1月 有期徒刑1年 犯   罪  日  期  108年8月8日 108年8月22日 108年8月8日 偵  查  機   關 年  度  案   號  臺灣臺中地方檢察署108年度少連偵字第508號等 臺灣臺中地方檢察署108年度少連偵字第508號等 臺灣臺中地方檢察署108年度少連偵字第508號等 最  後事實審 法    院 臺灣高等法院臺中分院 臺灣高等法院臺中分院 臺灣高等法院臺中分院  案    號 109年度金上訴字第2430號等 109年度金上訴字第2430號等 109年度金上訴字第2430號等  判決日期 109年12月31日 109年12月31日 109年12月31日 確  定判  決 法    院 最高法院 最高法院 最高法院  案    號 110年度台上字第3635號等 110年度台上字第3635號等 110年度台上字第3635號等  確定日期 110年5月27日 110年5月27日 110年5月27日 得否易科罰金、易服社會勞動案件  不得易科罰金、不得易服社會勞動 不得易科罰金、不得易服社會勞動 不得易科罰金、不得易服社會勞動 備           註  臺灣臺中地方檢察署110年度執字第8766號（編號1至7定應執行有期徒刑3年，臺灣彰化地方檢察署110年度執更字第1162號） 臺灣臺中地方檢察署110年度執字第8766號（編號1至7定應執行有期徒刑3年，臺灣彰化地方檢察署110年度執更字第1162號） 臺灣臺中地方檢察署110年度執字第8766號（編號1至7定應執行有期徒刑3年，臺灣彰化地方檢察署110年度執更字第1162號）  

編           號  7 8 9 罪           名  詐欺 詐欺 詐欺 宣     告    刑  有期徒刑1年10月 有期徒刑1年4月 有期徒刑1年3月 犯   罪  日  期  108年8月16日 108年8月7日 108年8月5日 偵  查  機   關 年  度  案   號  臺灣彰化地方檢察署108年度少連偵字第94號等 臺灣臺中地方檢察署108年度偵字第33609號等 臺灣臺中地方檢察署108年度偵字第33609號等 最  後事實審 法    院 臺灣高等法院臺中分院 臺灣臺中地方法院 臺灣臺中地方法院  案    號 109年度金上訴字第2308號等 109年度金訴字第94號 109年度金訴字第94號  判決日期 110年1月20日 110年11月9日 110年11月9日 確  定判  決 法    院 最高法院 臺灣臺中地方法院 臺灣臺中地方法院  案    號 110年度台上字第4274號 109年度金訴字第94號 109年度金訴字第94號  確定日期 110年7月1日 110年12月14日 110年12月14日 得否易科罰金、易服社會勞動案件  不得易科罰金、不得易服社會勞動 不得易科罰金、不得易服社會勞動 不得易科罰金、不得易服社會勞動 備           註  臺灣彰化地方檢察署110年度執字第3309號（編號1至7定應執行有期徒刑3年，臺灣彰化地方檢察署110年度執更字第1162號） 臺灣臺中地方檢察署111年度執字第652號（編號8、9定應執行有期徒刑1年7月） 臺灣臺中地方檢察署111年度執字第652號（編號8、9定應執行有期徒刑1年7月）